【裁判字號】    98,事聲,5006
【裁判日期】    990408
【裁判案由】    聲明異議（消債）
【裁判全文】
臺灣士林地方法院民事裁定            98年度事聲字第5006號
異  議  人  台北富邦商業銀行股份有限公司
即  債權人
法定代理人  甲○○
代  理  人  丙○○
相  對  人  乙○○○
即  債務人
上列異議人對於本院司法事務官於民國98年11月24日所為98年度
司執消債更字第35號裁定聲明異議，本院裁定如下：
    主  文
異議駁回。
    理  由
一、異議意旨略以：相對人匿報異議人之債權，致本院無從知悉
    異議人為債權人，而未將開始更生公告及債權人清冊送達予
    異議人。異議人因此未能於申報、補報債權期間內申報、補
    報債權。惟依消費者債務清理條例（下稱消債條例）第47條
    第3 項之規定，開始更生公告及債權人清冊應合法送達於異
    議人，異議人既未受合法送達，自不受補報債權期間之拘束
    。為此聲明異議，請求將異議人之債權納入，並重製債權表
    等語。
二、按法院裁定開始更生程序後，應即將下列事項公告之：三、
    申報、補報債權之期間及債權人應於期間內向監督人申報債
    權；未選任監督人者，應向法院為之；其有證明文件者，並
    應提出之；四、不依前款規定申報、補報債權之失權效果。
    前項第三款申報債權之期間，應自開始更生程序之翌日起，
    為十日以上二十日以下；補報債權期間，應自申報債權期間
    屆滿之翌日起二十日以內。第一項公告及債權人清冊應送達
    於已知住居所、事務所或營業所之債權人，該公告另應送達
    於債務人。消債條例第47條第1 項第3 款、第4 款及第2 項
    定有明文。
三、經查，本院裁定債務人乙○○○開始更生程序後，依消債條
    例第47條第1 項、第2 項規定於民國98年7 月15日將下列事
    項公告之：債權人應於98年7 月27日前，向本院申報債權，
    有補報債權必要者，應於98年8 月14日前，向本院補報債權
    ，其有債權證明文件者，並應提出；債權人不依前項申報、
    補報債權者，於債務人依更生條件全部履行完畢後，其債權
    視為消滅。復查本件異議人並非債務人陳報之債權人，且參
    諸本院97年消債更字第173 號卷附之財團法人金融聯合徵信
    中心債務人綜合信用報告（見本院97年消債更字第173 號卷
    第78至81頁），並未記載異議人為債權人，顯見即使異議人
    主張其對債務人之債權為真實，應認非「已知住居所、事務
    所或營業所之債權人」，本院未將該公告送達給異議人，仍
    屬合法，異議人仍應就該公告所載申報、補報債權期間內申
    報及補報債權。
三、復按對於債權人所申報之債權及其種類、數額或順位，債務
    人或其他債權人得自債權表送達之翌日起，監督人、管理人
    或其他利害關係人得自債權表公告最後揭示之翌日起，於十
    日內提出異議，消債條例第36條第1 項定有明文。查異議人
    並未在上開公告期間內申報及補報債權，不能認係消債條例
    第36條第1 項規定之「其他債權人」，即異議人主張其未及
    時申報及補報債權，應認異議人為其他利害關係人，而須於
    債權表公告最後揭示之翌日起10日內提出異議，始為適法。
    再本院於98年9 月10日公告債權表，並於98年9 月16日揭示
    於臺北縣淡水鎮公所，而異議人於98年10月5 日始向本院提
    出異議狀聲明不服，有鎮公所回函及異議狀所蓋本院收狀戳
    章附卷可憑，是異議人之異議顯已逾法定10日之不變期間，
    則本院司法事務官以異議人之異議逾法定期間為理由予以駁
    回，於法並無不合，從而，聲明人聲明異議，非有理由，應
    予駁回。爰依民事訴訟法第240 條之4 第3 項，裁定如主文
    。
中    華    民    國    99    年    4     月    8     日
                  民事第二庭  法      官  方彬彬
上為正本係照原本作成。
如不服本裁定，應於裁定送達後10日內，以書狀向本院提出抗告
，並繳納抗告費新臺幣1千元。
中    華    民    國    99    年    4     月    8     日
                              書  記  官  高玉潔

司法院資訊處製作；財團法人民間司法改革基金會備份。
